# Hello, I'm Rabby.

# Front-End Designer

林靜宜 前端設計師

mabby.tw/rb24ds

☑ rabby22rb@gmail.com

New Taipei City, Taiwan.

#### About me

擁有 12 年設計與 6 年前端經驗,執行過多種類型的專案,如企業官網、活動行銷網站、社會責任網站等,能根據不同需求和目標創造出各具特色的設計作品。參與政府無障礙網站設計,了解無障礙設計準則並實踐。

為專案提供 UI 設計,定義設計原則以增進使用者體驗。與專案、工程師合作且能夠有效地與團隊溝通並理解客戶需求,將 其轉化為具體的設計方案,同時能獨立完成前端切版任務,具備了將設計轉化為具體前端介面的能力。

經歷過公司草創時期一人前端設計的過程,從問題中找尋解決的方式,養成自主性與不斷的自我學習。後期帶領新人熟悉公司作業流程並給與設計指導建議,掌握專案時程為設計團隊進程把關。

Front-end Technology WEB Design - Visual Studio Code - Figma - HTML、CSS、SCSS - 介面視覺設計 - RWD - ED動動態設計 - Bootstrap - JavaScript - Single Studio Code - Figma - Adobe XD - Illustration - Photoshop	Skill		Tools	
- HTML、CSS、SCSS - 介面視覺設計 - Adobe XD - RWD - 互動動態設計 - Illustration - Bootstrap - 無障礙設計 - Photoshop	Front-end Technology	WEB Design		
·	- RWD - Bootstrap	- 互動動態設計	- Adobe XD - Illustration	

### Career

2017/11 - 2024/2 前端設計師 和炘資訊有限公司

- 負責設計規劃與執行,根據客戶需求制定設計策略、網頁概念提案、mockup 到完整介面設計。
- 獨立處理切版任務,完成 HTML、CSS 和 JavaScript 網頁開發。
- 熟悉無障礙網站,具備無障礙標誌核可上線的專業知識,已執行3個政府官網通過上線標準。

#### 專案經歷

- 2023 新北市政府施政成果網
- 2021 桃青能學校・從可能到能官網
- 2020 苗栗縣人民團體官網
- 2020 Findata 俥酷金融官網
- 2018 3M 馬卡龍造型膠台活動網站
- 2018 中原大學 USR 社會責任網站
- 2017 桃園市虎頭山環境教育園區官網

# 2011/8 - 2017/10 平面設計師 喬婕視覺設計有限公司

- 負責平面設計工作,製作各種設計資源。
- 完成印刷檔案稿件並處理發包事務。
- 電視棚內佈景設計。

## 專案經歷

- 2017 MTV 我愛偶像棚內景設計
- 2016 ChocV 愛上美棚內景設計
- 2016 王子邱勝翊十年約定生日會活動視覺設計
- 2015 天生李榮浩演唱會鋼琴插畫設計
- 2014 三立 爆米花電影院棚內景設計
- 2011 蔡康永巡迴演講 學校沒教的事活動視覺設計

# Education 景文科技大學, 視覺傳達設計系 Sep.2007 - Jun. 2011